Config:
  hfst:
    Gen: ../../../src/generator-gt-norm.hfst
    Morph: ../../../src/analyser-gt-norm.hfst
  xerox:
    Gen: ../../../src/generator-gt-norm.xfst
    Morph: ../../../src/analyser-gt-norm.xfst
    App: lookup

Tests:



# todo:
# Proofread the gold standard (below)
# Then: run analyser, then correct.


  Verb - harinõma: # Verb (66+67) harinõma 'eng /est /fin' - full paradigm
     harinõma+V+Inf/mA: harinõma
     harinõma+V+Inf: [harinõdaq, haridaq]
     harinõma+V+Act+PrfPrc: harinuq
     harinõma+V+Pss+PrfPrc: [harinõt, harit]
     harinõma+V+Act+Ind+Prs+Sg1: harinõ
     harinõma+V+Act+Ind+Prs+Sg3: harinõs
     harinõma+V+Act+Ind+Prt+Sg1: harisi
     harinõma+V+Act+Ind+Prt+Sg3: harisi

